【裁判字號】    95,易,152
【裁判日期】    950526
【裁判案由】    毒品危害防制條例
【裁判全文】
臺灣基隆地方法院刑事判決        95年度易字第152號
公  訴  人  臺灣基隆地方法院檢察署檢察官
被      告  甲○○
上列被告因毒品危害防制條例案件，經檢察官提起公訴（95年度
毒偵字第398號），並經本院合議庭裁定由受命法官獨任進行簡
式審判程序，判決如下：
    主      文
甲○○施用第二級毒品，累犯，處有期徒刑肆月，如易科罰金以
參佰元折算壹日；又持有第一級毒品，累犯，處有期徒刑參月，
如易科罰金以參佰元折算壹日，扣案之第一級毒品海洛因淨重零
點貳公克（不含包裝袋）沒收銷燬之，包裝上開毒品之包裝袋壹
只沒收。應執行有期徒刑陸月，如易科罰金以參佰元折算壹日，
扣案之第一級毒品海洛因淨重零點貳公克（不含包裝袋）沒收銷
燬之，包裝上開毒品之包裝袋壹只沒收。
    事實及理由
一、本件犯罪事實應補充：「甲○○前因恐嚇案件，經最高法院
    判處有期徒刑1年6月，與因施用第二級毒品案件而處有期徒
    刑5月，2件接續執行，於民國93年1月19日假釋，於93年4月
    30日假釋期滿，未經撤銷假釋其未執行之刑以已執行論而執
    行完畢。其於95年1月31日下午某時許（起訴書誤載95年2月
    3 日下午9時59分採尿前之4日內某時，業據蒞庭檢察官當庭
    更正），在基隆市友人住處（起訴書誤載在不詳地點，業據
    蒞庭檢察官當庭更正），將第二級毒品安非他命置於玻璃球
    用以火燒烤產生煙霧吸用之方式，施用第二級毒品安非他命
    1次。又於95年2月3日某時，在基隆市廟口，向友人「阿棋
    」（真實年籍姓名不詳）以新台幣2,000元之代價，購買第
    一級毒品海洛因1包（淨重0.2公克）而持有之。嗣為警扣得
    上開第一級毒品海洛因淨重0.2公克及包裝上開毒品之包裝
    袋1只。」、證據應補充：「被告於本院準備程序及審判程
    序之自白」、應適用之法條應補充：「被告持有第二級毒品
    安非他命係供施用，其持有之低度行為為施用之高度行為所
    吸收，不另論罪。查獲之第一級毒品海洛因0.2公克（不含
    包裝袋）為查獲之毒品，應依毒品危害防制條例第18條第1
    項前段之規定，沒收銷燬之；包裝上開毒品之包裝袋1只，
    為被告所有供其持有第一級毒品所用之物，應依刑法第38條
    第1項第2款之規定沒收。」外，餘均引用如附件檢察官起訴
    書之記載。
二、據上論斷，應依刑事訴訟法第273條之1第1項、第284條之1
    、第299條第1項前段、第310條之2、第454條第2項，毒品危
    害防制條例第10條第2項、第11條第1項、第23條第2項、第
    18條第1項前段，刑法第11條、第47條、第41條第1項前段、
    第51條第5款、第38條第1項第2款，判決如主文。
本案經檢察官丙○○到庭執行職務。
中    華    民    國    95    年    5    月    26    日
                  刑事第三庭法  官    何怡穎
以上正本證明與原本無異。
對於本件判決如有不服，應於收受送達後10日內，向本院提出上
訴書狀，上訴於臺灣高等法院，並按他造當事人之人數附具繕本
。
中    華    民    國    95    年    5    月    26    日
                            書記官    李繼業
附錄本案論罪科刑法條：
毒品危害防制條例第10條第2項
施用第二級毒品者，處 3 年以下有期徒刑。
毒品危害防制條例第11條第1項
持有第一級毒品者，處3年以下有期徒刑、拘役或新臺幣5萬元以
下罰金。
附件：
臺灣基隆地方法院檢察署檢察官起訴書
                                     95年度毒偵字第398號
    被      告  甲○○  男  43歲（民國○○年○月○○日生）
                        籍設嘉義縣民雄鄉○○村○○街188
                          號
                         居基隆市○○街303巷15弄11號2樓
                        國民身分證統一編號：Ｚ000000000號
上列被告因違反毒品危害防制條例案件，業經偵查終結，認應提
起公訴，茲敘述犯罪事實、證據並所犯法條如下：
        犯罪事實
一、甲○○前因施用第二級毒品案件，經觀察、勒戒後，認無繼
     續施用毒品之傾向，由臺灣臺南地方法院檢察署檢察官於民
     國89年5月2日，以89年度毒偵字第1001號及第1107號為不起
     訴處分確定後，復因施用第二級毒品案件，經觀察、勒戒後
     ，認有繼續施用毒品之傾向，先送強制戒治（91年8月7日交
     付保護管束期滿執行完畢），並由臺灣嘉義地方法院檢察署
     檢察官聲請簡易判決處刑，嗣於90年10月3日，經臺灣嘉義
     地方法院以90年度簡字第681號判處有期徒刑5月確定，甫於
     93年4月20日縮短刑期執行完畢。嗣其猶不知悔改，於上開
     強制戒治執行完畢（91年8月7日）釋放後，5年內，復於95
     年2月3日下午9時59分許採尿前之4日內某時，在不詳地點施
     用第二級毒品安非他命，又非法持有第一級毒品海洛因1包
     ，為警於95年2月3日，在基隆市○○區○○路6-2號處查獲
     ，並扣得第一級毒品海洛因1包（淨重0.20公克）。
二、案經基隆市警察局第一分局報告偵辦。
        證據並所犯法條
一、訊據被告甲○○僅坦承上揭持有第一級毒品之犯行，餘則否
     認，惟查被告之尿液經檢驗呈毒品安非他命類陽性反應，有
     昭信科技顧問股份有限公司尿液檢驗報告附卷可稽，並有第
     一級毒品海洛因1包（淨重0.20公克）扣案可資佐證，又扣
     案之物確係第一級毒品海洛因，復有法務部調查局鑑定通知
     書1紙在卷可證。此外，復有不起訴處分書、聲請簡易判決
     處刑書、刑事簡易判決及刑案資料查註紀錄表在卷可參，被
     告犯嫌堪予認定。
二、核被告所為，係犯毒品危害防制條例第10條第2項之施用第
     二級毒品及同條例第11條第1項之持有第一級毒品之罪嫌。
     所犯施用第二級毒品安非他命及持有第一級毒品海洛因之犯
     行，行為互殊，犯意互異，請予分論併罰。再被告於受有期
     徒刑執行完畢後，5年內再犯有期徒刑以上之罪，有本署刑
     案資料查註紀錄表附卷可稽，請依累犯規定加重其刑。扣案
     之毒品，請依同條例第18條第1項前段規定宣告沒收並諭知
     銷燬。
三、依毒品危害防制條例第23條第2項、刑事訴訟法第251條第1
     項提起公訴。
     此致
臺灣基隆地方法院
中    華    民    國    95    年    4     月    10    日
                               檢察官   乙○○
本件正本證明與原本無異
中    華    民    國    95    年    4     月    13    日
                               書記官   張淑梅
附錄所犯法條：
毒品危害防制條例第10條第2項
    施用第二級毒品者，處 3 年以下有期徒刑。
毒品危害防制條例第11條第1項
    持有第一級毒品者，處3年以下有期徒刑、拘役或新臺幣5萬
    元以下罰金。


司法院資訊處製作；財團法人民間司法改革基金會備份。
